【裁判字號】    99,審易,1432
【裁判日期】    991217
【裁判案由】    毒品危害防制條例
【裁判全文】
臺灣桃園地方法院宣示判決筆錄        99年度審易字第1432號
公  訴  人  臺灣桃園地方法院檢察署檢察官
被      告  宋穎龍
指定辯護人  本院公設辯護人彭詩雯
上列被告因違反毒品危害防制條例案件（起訴案號：99年度毒偵
字第929 號、第1764號），於中華民國99年12月17日下午5 時許
，在本院第十四法庭宣示判決，出席職員如下：
          法  官   鍾雅蘭
          書記官   陳恩如
法官起立朗讀判決主文、犯罪事實要旨、處罰條文，及告以上訴
限制、期間並提出上訴狀之法院，且諭知記載其內容：
一、主  文：
    宋穎龍施用第二級毒品，累犯，處有期徒刑陸月，如易科罰
    金，以新臺幣壹仟元折算壹日，扣案之第二級毒品甲基安非
    他命包（合計驗餘淨重共壹點捌柒捌公克）均沒收銷燬
    之，玻璃球吸食器壹個沒收；又施用第二級毒品，累犯，處
    有期徒刑陸月，如易科罰金，以新臺幣壹仟元折算壹日，扣
    案之第二級毒品甲基安非他命拾包（含袋驗前總毛重共拾壹
    點伍柒公克，推估驗前總純質淨重約柒點壹玖公克）均沒收
    銷燬之，吸食器壹組沒收。應執行有期徒刑拾月，如易科罰
    金，以新臺幣壹仟元折算壹日，扣案之第二級毒品甲基安非
    他命包（合計驗餘淨重共壹點捌柒捌公克）、第二級毒
    品甲基安非他命拾包（含袋驗前總毛重共拾壹點伍柒公克，
    推估驗前總純質淨重約柒點壹玖公克）均沒收銷燬之，玻璃
    球吸食器壹個、吸食器壹組均沒收。
二、犯罪事實要旨：
    宋穎龍前於民國92年間因施用第二級毒品案件，經臺灣板橋
    地方法院（以下簡稱板橋地院）以92年度毒聲字第2288號裁
    定送觀察、勒戒後，因認有繼續施用毒品傾向，再經板橋地
    院以92年度毒聲字第3530號裁定令入戒治處所施以強制戒治
    ，因其戒治成效經評定為合格，於93年7 月23日強制戒治執
    行完畢釋放出所，並經臺灣板橋地方法院檢察署檢察官以93
    年度戒毒偵字第281 號為不起訴處分確定；復於前揭強制戒
    治執行完畢釋放後5 年內，即於98年7 月1 日再因施用第二
    級毒品案件，經本院以98年度壢簡字第3092號判決判處有期
    徒刑5 月確定。(一)另於83年間因違反麻醉藥品管理條例案件
    ，經板橋地院以84年度訴字第934 號判決判處有期徒刑5 年
    6 月確定；(二)繼於84年間因肅清煙毒條例等案件，經板橋地
    院以84年度訴字1542號判決分別判處有期徒刑8 月、2 年2
    月，應執行有期徒刑2 年6 月確定；上開三罪嗣經板橋地院
    以85年度聲字155 號裁定合併定應執行刑為有期徒刑8 年確
    定；(三)再於85年間因違反麻醉藥品管理條例案件，經板橋地
    院以85年度易字第3243號判決判處有期徒刑1 年，嗣經臺灣
    高等法院以85年度上易字第5983號判決駁回上訴確定，並與
    前開應執行刑有期徒刑8 年接續執行，於89年3 月20日縮刑
    假釋併付保護管束出監，嗣經撤銷假釋，尚餘殘刑有期徒刑
    4 年3 月又17日，於93年7 月23日入監執行殘刑，然因中華
    民國九十六年罪犯減刑條例於96年7 月16日施行，上開各罪
    嗣經板橋地院以96年聲減字第217 號裁定就(二)所判處之罪刑
    分別減為有期徒刑4 月、1 年1 月，並與(一)不得減刑之有期
    徒刑5 年6 月合併定應執行刑為有期徒刑6 年8 月，就(三)所
    判處之罪刑減為有期徒刑6 月確定，而於96年7 月16日期滿
    執行完畢出監（於本案構成累犯）。詎猶不知悔改，復基於
    施用第二級毒品甲基安非他命之犯意，分別為下列施用毒品
    犯行：
  (一)於99年2 月20日晚間10時許，在其桃園縣龜山鄉○○○路78
    巷19弄1 號6 樓606 房前租屋處內，以吸食器燒烤之方式施
    用甲基安非他命1 次。嗣於翌日（21日）上午9 時50分許，
    在桃園縣八德市○○路○ 段583 巷16弄37號前為警查獲，並
    扣得其所有施用剩餘之第二級毒品甲基安非他命3 包（合計
    驗餘淨重共1.8378公克）及供（但非專供）施用甲基安非他
    命所用之玻璃球吸食器1 個。
  (二)另於99年4 月5 日某時，在其臺北縣板橋市○○路○ 段居仁
    巷2 弄47號3 樓住處內，以吸食器燒烤之方式施用甲基安非
    他命1 次。嗣於翌日（6 日）凌晨2 時30分許，在國道一號
    高速公路南下63公里處（桃園縣中壢市境內）為警查獲，並
    扣得其所有施用剩餘之第二級毒品甲基安非他命10包（含袋
    驗前總毛重共11.57 公克，推估驗前總純質淨重約7.19公克
    ）及供（但非專供）施用甲基安非他命所用之吸食器1 組。
三、處罰條文：
    毒品危害防制條例第10條第2 項、第18條第1 項前段，刑法
    第11條、第47條第1 項、第41條第1 項前段、第8 項、第38
    條第1 項第2 款、第51條第5 款。
四、協商判決除有刑事訴訟法第455 條之4 第1 項第1 款於本訊
    問程序終結前，被告撤銷協商合意或檢察官撤回協商聲請者
    ；第2 款被告協商之意思非出於自由意志者；第4 款被告所
    犯之罪非第455 條之2 第1 項所定得以協商判決者；第6 款
    被告有其他較重之裁判上一罪之犯罪事實者；第7 款法院認
    應諭知免刑或免訴、不受理者情形之一，及違反同條第2 項
    「法院應於協商合意範圍內為判決；法院為協商判決所科之
    刑，以宣告緩刑或2 年以下有期徒刑、拘役或罰金為限」之
    規定者外，不得上訴。
五、如有前述例外得上訴之情形，又不服本件判決，得自收受判
    決送達後10日內，向本院提出上訴書狀，上訴於第二審法院
    。
中    華    民    國    99    年    12    月    17    日
                        刑事庭  法  官  鍾雅蘭
                                書記官  陳恩如
以上正本證明與原本無異。
                                書記官  陳恩如
中    華    民    國    99    年    12    月    17    日
附錄本案論罪科刑法條：
毒品危害防制條例第10條
施用第一級毒品者，處六月以上五年以下有期徒刑。
施用第二級毒品者，處三年以下有期徒刑。

司法院資訊處製作；財團法人民間司法改革基金會備份。
